# 母子公司资金往来问题

提问人：西卡莫 时间：2019-10-21 18:51:05
请教各位老师，母公司向子公司提供借款，但并未约定利息，短期内也无归还计划，并且未计入借款科目而是挂账内部往来，这种情况下，（ 1 ）是否不符合关联交易的规定（ 2 ）母子公司是否应该按市场利率计提利息并申报企业所得税？
此外，集团内公司之间互相代付款项，走内部往来科目，并且长期未清理，是否也属于资金占用，理论上应该视同借款处理呢？谢谢各位大神 ~

回答人：chenyiwei
你的理解基本合理。
会计处理可参考《瑞华研究 2010 ～ 2016 汇编》之 “问题4-1-14（母子公司之间的无息或低息贷款在双方各自个别财务报表中的处理）”。